【裁判字號】    98,交抗,27
【裁判日期】    980203
【裁判案由】    聲明異議
【裁判全文】
臺灣高等法院高雄分院刑事裁定          98年度交抗字第27號
抗  告  人
即受處分人  甲○○
上列抗告人因違反道路交通管理處罰條例聲明異議案件，不服臺
灣高雄地方法院中華民國97年12月29日裁定（97年交聲字第2922
號），提起抗告，本院裁定如下：
    主  文
抗告駁回。
    理  由
一、抗告意旨略以：因未收到郵局通知，致抗告人不知有交通違
    規之事，事後得知而欲繳交罰鍰，竟遭監理單位加重處罰，
    原審未將加重處罰部分撤銷，實有未合，為此提起抗告，請
    求撤銷加重罰鍰部分云云。
二、按逕行舉發者，應按已查明之資料填註車牌號碼、車輛種類
    、車主姓名或地址，並於通知單上方空白處加註逕行舉發之
    文字後，由舉發機關送達被通知人；違反道路交通管理事件
    行為人，未依規定自動繳納罰鍰，或未依規定到案聽候裁決
    ，處罰機關應依基準表於舉發違反道路交通管理事件通知單
    送達且逾越應到案期限60日後之三個月內，逕行裁決之；違
    反道路交通管理事件統一裁罰基準及處理細則第11條第1 項
    第4 款、第44條第1 項定有明文。又處理違反道路交通管理
    事件，有關文書送達之程序，依行政程序法之規定；送達由
    行政機關自行或交由郵政機關送達；送達，於應受送達人之
    住居所、事務所或營業所為之；於應送達處所不獲會晤應受
    送達人時，得將文書付與有辨別事理能力之同居人、受僱人
    或應送達處所之接收郵件人員；送達不能依前二條規定為之
    者，得將文書寄存送達地之地方自治或警察機關，並作送達
    通知書兩份，一份黏貼於應受送達人住居所、事務所、營業
    所或其就業處所門首，另一份交由鄰居轉交或置於該送達處
    所信箱或其他適當位置，以為送達；由郵政機關為送達者，
    得將文書寄存於送達地之郵政機關；違反道路交通管理事件
    統一裁罰基準及處理細則第5 條、行政程序法第68條第1 項
    、第72條第1 項前段、第73條第1 項、第74條第1 項、第2
    項亦有明文。故舉發違反道路交通管理事件通知單由舉發機
    關依行政程序法規定之送達方式為送達，並經合法送達於受
    處分人，如受處分人仍未自動繳納罰鍰或未到案聽候裁決，
    處罰機關依違反道路交通管理事件統一裁罰標準表逕行裁決
    ，其裁決程序即屬合法。
三、查本件舉發違反道路交通管理事件通知單，業於民國97年4
    月9 日經郵政機關依抗告人當時之戶籍地即高雄縣大社鄉觀
    音村行堂巷26號，郵務人員因未晤受送達人或同居人，遂將
    以寄存於應受送達地郵政機關即大社郵局，並作送達通知書
    兩份，一份黏貼於抗告人戶籍址之門首，另一份置於該送達
    處所信箱或其他適當位置之方式，以為送達等情，有高雄市
    政府警察局97年3 月31日高市警交相字第BC0000000 號舉發
    通知單及送達證書可稽（原審卷第8 、9 頁），高雄市政府
    警察局辦理舉發違反道路交通管理事件通知單之送達，於法
    並無不合。抗告人未於原處分機關裁決前自動繳納罰鍰或依
    規定到案聽候裁決，復因抗告人行車速度起過規定之最高時
    速20公里以上之違規事證明確，原處分機關援引道路交通管
    理處罰條例第40條規定，裁罰抗告人罰鍰2,200 元。抗告人
    雖不服而聲明異議，原審經調查後，認為送達合法，且依道
    路交通管理處罰條例第63條第1 項第1 款規定，汽車駕駛人
    違反同條例第40條規定者，除依原條款處罰鍰外，並應予以
    記違規點數1 點，因原處分機關有漏未裁處違規記點之疏失
    ，屬於適用法條不當，並無不利益變更禁止原則之適用，故
    抗告人之異議雖無理由，仍應撤銷原處分，而裁處原有罰鍰
    數額外，並加計違規點數，經核並無違誤。抗告人仍執陳詞
    提起抗告，為無理由，應予駁回。
四、據上論斷，應依道路交通案件處理辦法第26條，刑事訴訟法
    第412 條，裁定如主文。
中    華    民    國    98    年    2     月    3     日
                  刑事第五庭    審判長法  官  曾永宗
                                      法  官  任森銓
                                      法  官  王伯文
以上正本證明與原本無異。
不得再抗告。
中    華    民    國    98    年    2     月    3     日
                                      書記官  黎  珍


司法院資訊處製作；財團法人民間司法改革基金會備份。
